# 分配股利

提问人：心海拂清风 时间：2014-03-14 13:49:27
请教陈版主，有公司在2014.3.10股东大会做出决议，分配现金股利 1000 万，这个事项，是作为非调整事项在报表列报吧，做账记在2013 年还是 2014 年 3 月份，谢谢老师！

回答人：chenyiwei
2013 年年报中作为非调整事项披露。账务处理做在 2014 年 3 月决议通过之日。